臺灣高雄地方法院刑事判決　　　　　 100年度審易字第2871號
公　訴　人　臺灣高雄地方法院檢察署檢察官
被　　　告　劉建富
上列被告因竊盜案件，經檢察官提起公訴（100年度偵緝字第137
5號、第1376號、第1377號），本院依簡式審判程序審理，判決
如下：
    主  文
劉建富犯攜帶兇器侵入住宅竊盜罪，累犯，處有期徒刑拾月，扣
案之一字起子參支、鐵鎚壹支，均沒收之；又犯竊盜罪，累犯，
處有期徒刑伍月；又犯竊盜罪，累犯，處有期徒刑肆月；又犯侵
入住居竊盜罪，累犯，處有期徒刑拾月。應執行有期徒刑貳年貳
月，扣案之一字起子參支、鐵鎚壹支，均沒收之。
    事  實
一、劉建富前於民國94年間，因施用毒品等案件，經本院94年度
    訴字第2942號判決，分別判處有期徒刑8月、6月，應執行有
    期徒刑1年確定；又於95年間，因施用毒品案件，經本院95
    年度訴字第2797號判決處有期徒刑10月確定，嗣經裁定減為
    有期徒刑5月確定，並與上開應執行刑接續執行，甫於96 年
    10月13日縮刑期滿執行完畢。詎其猶不知悔改，竟意圖為自
    己不法之所有，基於竊盜之犯意，於附表所示之時間、地點
    ，竊取附表所列之物，嗣經警循線查獲，始悉上情（其中附
    表編號3部分，劉建富係於犯罪偵查機關尚未知悉該次竊盜
    犯行之行為人前，即主動向高雄市政府警察局前鎮分局草衙
    派出所警員坦承，並願接受裁判），並扣得劉建富所有用以
    竊取附表編號1所示銅製防滑條之一字起子3支、鐵鎚1支及
    與本案無關之老虎鉗1支、固定鉗1支、藍色膠帶1捲等物。
二、案經高雄市政府警察局左營分局報告臺灣高雄地方法院檢察
    署檢察官偵查起訴。
    理  由
一、本件被告劉建富所犯為死刑、無刑徒刑或最輕本刑為3年以
    上有期徒刑以外之罪，其於準備程序中就被訴事實為有罪之
    陳述，經告知簡式審判程序之旨，並聽取公訴人之意見後，
    爰依刑事訴訟法第273條之1第1項規定，裁定進行簡式審判
    程序審理；又本件之證據調查，依刑事訴訟法第273條之2規
    定，不受同法第159條第1項、第161條之2、第161條之3、第
    163條之1及第164條至第170條規定之限制，均合先敘明。
二、上揭事實，業據被告於警詢、偵訊及本院審理時，均坦承不
    諱，核與證人即被害人蕭麗美、蘇淑玲、君毅正勤社區管理
    委員會總幹事虞廷巢、被害人許剛勇於警詢中之證述情節相
    符〔臺灣高雄地方法院檢察署100年度偵字第13296號卷（下
    稱偵一卷）第4頁至第7頁，100年度偵字第12321號卷（下稱
    偵二卷）第4頁至第6頁，100年度偵字第14441號卷（下稱偵
    三卷）第3頁、第4頁〕，並有高雄市政府警察局鳳山分局、
    前鎮分局扣押筆錄、扣押物品目錄表、贓物認領保管單、職
    務報告各1份、高雄市政府警察局車輛尋獲電腦輸入單4張、
    車號XXY-295號車輛詳細資料報表1紙、查獲現場、監視器翻
    拍及扣案物品照片共計30張（偵一卷第8頁至第11頁、第13
    頁、第14頁、第16頁至第21頁、第27頁至第30頁，偵二卷第
    11頁至第14頁、第16頁至第19頁，偵三卷第11頁至第13頁）
    在卷可稽，足認被告前開任意性之自白與事實相符，得作為
    被告有罪之證據。從而，本件事證明確，被告如附表之犯行
    ，堪以認定，均應依法論科。
三、按住宅為人類日常居住之場所，公寓亦屬之，公寓樓梯間雖
    僅供住戶出入通行，然就公寓整體言，樓梯間亦為公寓之一
    部分，與公寓有密切不可分之關係，故亦應屬住宅。又按刑
    法第321 條第1 項第3 款之攜帶兇器竊盜罪，係以行為人攜
    帶兇器竊盜為其加重條件，此所謂兇器，其種類並無限制，
    凡客觀上足對人之生命、身體、安全構成威脅，具有危險性
    之兇器均屬之，且祇須行竊時攜帶此種具有危險性之兇器為
    已足，並不以攜帶之初有行兇之意圖為必要（最高法院79年
    台上字第5253號判例意旨參照）。查被告為附表編號1竊盜
    犯行時所持用之一字起子、鐵鎚等物（照片可參偵二卷第17
    頁），均係鐵製品，且可用以撬取舖設於樓梯上之止滑銅條
    ，足見其等質地堅硬，客觀上足對人之生命、身體安全構成
    威脅，具有危險性，均係屬兇器無訛；又被告係進入該棟建
    築物之5樓，並於樓梯間竊取上述之止滑銅條，依上所述，
    亦應該當侵入住居之構成要件；另被告為附表編號4竊盜犯
    行，其供陳係從樓梯走上去等語明確〔臺灣高雄地方法院檢
    察署100年度偵緝字第1375號卷（下稱偵四卷）第21頁〕，
    且觀卷附之電梯監視器翻拍照片（偵三卷第11頁），可知被
    告竊取該不鏽鋼水表蓋後，係搭乘電梯下樓，顯然被告係經
    由樓梯（電梯）進出該大樓，此行為亦應該當侵入住宅之加
    重竊盜要件，是公訴意旨就被告附表編號1僅論以攜帶兇器
    竊盜罪、編號4僅論以普通竊盜罪，容有未當，惟其基本社
    會事實同一，爰依法變更法條審理之。另起訴書就被告竊取
    被害人蕭麗美之機車，犯罪時間係載為「100年3月2日上午
    10時許」，惟被告於本院審理時供陳係先騎乘機車至被害人
    蘇淑玲之住處竊取銅製防滑條後，因跑給別人追，沒有車才
    去偷摩托車，大約是11點多左右偷（被害人蕭麗美）機車等
    語（本院卷第24頁），另被告於警詢時亦陳稱係騎乘其所有
    之車牌號碼XYY-295號機車至蘇淑玲住處竊取銅條等情屬實
    （偵二卷第8頁），而案發後於被害人蘇淑玲之住處樓下，
    確實發現上開被告所述之機車，此亦有照片2張可佐（偵二
    卷第16頁），又參以起訴書所載被害人蕭麗美所有之機車被
    竊之時間為「100年3月2日上午10時許」，另被害人蘇淑玲
    所有之銅製防滑條被竊之時間為「100年3月2日上午10時15
    分許」，二者間隔僅約15分鐘，且上開被竊取之物，一則位
    於高雄市前鎮區、一則位於高雄市鳳山區，二者有相當之距
    離，被告顯然不可能於此短暫時間內，瞬間轉移他地並竊取
    上開之物品，是依前情，顯然起訴書所載被告竊取蕭麗美機
    車之時間，應屬有誤，被告上開所述之情節及時間，較堪可
    採，故其竊取被害人蕭麗美機車之時間，應更正為「100年3
    月2日11時許」，附此敘明之。是核被告所為，係犯刑法第
    321條第1項第1款、第3款之攜帶兇器侵入住宅竊盜罪（附表
    編號1）、第320條第1項之竊盜罪（附表編號2、3）、第321
    條第1項第1款之侵入住宅竊盜罪（附表編號4）。又被告所
    犯上開各罪，犯意各別，行為互殊，應予分論併罰。另被告
    有犯罪事實欄所載之有期徒刑執行完畢之情形，有臺灣高等
    法院被告前案紀錄表在卷可考，其於徒刑執行完畢後5年內
    ，故意再犯本件有期徒刑以上之罪，為累犯，均應依法加重
    其刑。再被告於100年3月9日至高雄市政府警察局前鎮分局
    草衙派出所接受警方調查時，主動供陳為附表編號3之竊盜
    犯行，並帶同員警至高雄市○鎮區○○路48巷33弄8-1號資
    源回收場指認竊取之鐵條等情，有該調查筆錄1份及照片1張
    （偵一卷第2頁背面、第21頁）在卷可佐，另承辦員警陳信
    仁亦稱「‥（指被告）並於警詢筆錄中自動坦承另犯1件竊
    盜案（100年3月2日11時30分許，在高雄市前鎮區○○○路
    高速公路高架橋下附近鐵工廠旁，竊取得3支鋼鐵重約50公
    斤），並且帶警方至高雄市○鎮區○○路48巷33弄8之1號資
    源回收廠外面，起出贓物1支鋼鐵重約50公斤‥」等語無訛
    ，有職務報告1紙（偵一卷第8頁）可參，是被告所為附表編
    號3之犯行，係員警尚不知悉係何人所為、或尚無事證可合
    理懷疑係被告所為等情形下，自行向警方坦承，並自願接受
    裁判，應認與自首之要件相當，爰依刑法第62條前段之規定
    ，減輕其刑。因被告就附表編號3之竊盜犯行，有上開加重
    、減輕之事由，應依刑法第71條第1項之規定，先加後減之
    。至被告雖尚爭執其竊取被害人蕭麗美機車之犯行（附表編
    號2），係其主動供出，亦應符合自首云云，惟查，承辦員
    警陳信仁於上開職務報告中陳稱：「‥於100年3月2日12時
    28分許，接獲被害人蕭麗蘭（誤載應為蕭麗美）報案其所有
    ZFU-281輕機車1部遭竊，經調閱路口監視器畫面顯示，認出
    本分局轄內毒品犯罪管制人口（劉建富，男，69年8月12 日
    生，Ｚ0000  00000）涉有重嫌，經職多次至劉嫌住處查訪未
    果，劉嫌於100年3月9日13時40分許，主動至本所說明‥」
    等語，另被告於100年3月2日10時57分許，因騎乘上開竊取
    之機車，行經德昌路7巷與德昌路5巷中間，經該處之監視器
    攝錄其「正面騎乘機車」之情形，復有監視器翻拍照片2張
    （偵一卷第）在卷可稽，是依前情，顯然該次犯罪於被告供
    述前，已為警據監視畫面而發覺，自不符自首得減輕其刑之
    規定，是被告上開之爭執，容有所誤，應予指明。爰審酌被
    告正值青壯，四肢健全，有謀生能力，竟不思憑己力正當賺
    取財物，竟因吸食毒品缺錢購買，即恣生竊取他人物品之偏
    念，任意進入他人之住宅，撬取舖設於樓梯上之止滑銅條、
    不鏽鋼水表蓋、鐵條等物欲變賣花用，更竊取被害人機車以
    供己代步之用，顯然不知尊重他人之財產權，法紀觀念亦有
    所欠缺，所為非是，惟念其犯後坦承犯行，應認其尚能理解
    行為不當之處，應有悔意，並考量其所竊取之機車業已由被
    害人蕭麗美領回，有贓物認領保管單1紙在卷可稽，被害人
    之損失已有減輕，另斟酌被害人失竊之物品價值非鉅及被告
    犯罪動機、目的、手段等一切情狀，分別量處如主文所示之
    刑並定其應執行之刑，以資懲儆。另扣案之老虎鉗1支、一
    字起子3支、鐵鎚1支、固定鉗1支及藍色膠帶1捲，雖均為被
    告所有，惟其供稱係利用起子及鐵鎚竊取附表編號1之銅製
    防滑條等語明確（偵二卷第8頁），顯然並未使用上開扣案
    之老虎鉗、固定鉗及藍色膠帶等物，是除前揭之一字起子3
    支、鐵鎚1支，應為被告竊取銅製防滑條所用之物，應依刑
    法第38條第1項第2款予以宣告沒收外，其餘則均與本案之竊
    盜犯行無涉，均不予宣告沒收，附此敘明之。
據上論斷，應依刑事訴訟法第273條之1第1項、第300條、第299
條第1項前段，刑法第321條第1項第1款、第3款、第320條第1項
、第62條前段、第47條第1項、第51條第5款、第38條第1項第2款
，刑法施行法第1條之1，判決如主文。
本案經檢察官陳孟皇到庭執行職務。
中    華    民    國   100    年    10    月    26    日
                  刑事第十庭    法  官  林勳煜
以上正本證明與原本無異。
如不服本判決應於收受送達後10日內向本院提出上訴書狀，並應
敘述具體理由；如未敘述上訴理由者，應於上訴期間屆滿後20日
內向本院補提理由書（均須按他造當事人之人數附繕本）「切勿
逕送上級法院」。
中    華    民    國   100    年    10    月    26    日
                                     書記官  陳莉庭
【附表】
┌──┬────┬──────┬──────┬──────┬──────┐
│編號│被害人  │犯罪時間    │犯罪地點    │犯罪方法    │遭竊財物    │
├──┼────┼──────┼──────┼──────┼──────┤
│ 1  │蘇淑玲  │100年3月2日 │高雄市鳳山區│劉建富騎乘車│銅製防滑條2 │
│    │（原起訴│上午10時15分│五甲三路197 │牌號碼XYY-29│條（已發還予│
│    │書附表編│許          │巷8號5樓    │5號經過左列 │被害人）。  │
│    │號2）   │            │            │之地點後，見│            │
│    │        │            │            │1樓之大門未 │            │
│    │        │            │            │關，即進入並│            │
│    │        │            │            │持其所有客觀│            │
│    │        │            │            │上足以作為兇│            │
│    │        │            │            │器使用之一字│            │
│    │        │            │            │起子，撬開舖│            │
│    │        │            │            │設於5樓樓梯 │            │
│    │        │            │            │之防滑條，再│            │
│    │        │            │            │以鐵鎚敲斷後│            │
│    │        │            │            │取走。      │            │
├──┼────┼──────┼──────┼──────┼──────┤
│ 2  │蕭麗美  │100年3月2日 │高雄市前鎮區│劉建富以在地│車牌號碼ZFU-│
│    │（原起訴│上午11時許（│德昌街5巷29 │上隨手拾得之│281號輕機車 │
│    │書附表編│起訴書誤載為│號對面空地  │鑰匙，強行插│（已發還予被│
│    │號1）   │上午10時許）│            │入機車鑰匙孔│害人）。    │
│    │        │            │            │內，於發動引│            │
│    │        │            │            │擎後隨即駛離│            │
│    │        │            │            │現場。      │            │
├──┼────┼──────┼──────┼──────┼──────┤
│ 3  │許剛勇  │100年3月2日 │高雄市前鎮區│劉建富騎乘上│鐵條4支（業 │
│    │（原起訴│上午11時30分│衙國二街11巷│開竊得之車牌│經檢察官當庭│
│    │書附表編│許          │20號「剛利企│號碼ZFU- 281│更正），其中│
│    │號4）   │            │業社」前騎樓│號機車至左列│1支已尋獲（ │
│    │（有自首│            │處          │地址後，徒手│重約50公斤，│
│    │減輕其刑│            │            │取走置放於騎│並已發還予被│
│    │之情形）│            │            │樓處之鐵條4 │害人）。    │
│    │        │            │            │支，並置於上│            │
│    │        │            │            │開機車腳踏板│            │
│    │        │            │            │處，得手駛離│            │
│    │        │            │            │現場。      │            │
├──┼────┼──────┼──────┼──────┼──────┤
│ 4  │君毅社區│100年4月3日 │高雄市前鎮區│劉建富進入該│不鏽鋼水表蓋│
│    │住戶（君│上午11時35分│中華五路991 │大樓後，先爬│1只（起訴書 │
│    │毅正勤社│許〔起訴書誤│巷4號君毅社 │樓梯至12樓頂│誤載為已發還│
│    │區管理委│載為同月日上│區第4大樓12 │樓，再以徒手│予被害人）。│
│    │員會總幹│午10時35分許│樓頂樓      │左右搖晃方式│            │
│    │事虞廷巢│（即100年3月│            │卸下不鏽鋼水│            │
│    │代表）  │2日上午10時 │            │表蓋1只，再 │            │
│    │（原起訴│30分許），  │            │搭乘電梯下樓│            │
│    │書附表編│業經檢察官更│            │，並將所竊取│            │
│    │號3）   │正〕        │            │之物，變賣予│            │
│    │        │            │            │資源回收場。│            │
└──┴────┴──────┴──────┴──────┴──────┘
附錄本判決論罪科刑法條：
中華民國刑法第320條
（普通竊盜罪、竊佔罪）
意圖為自己或第三人不法之所有，而竊取他人之動產者，為竊盜
罪，處5  年以下有期徒刑、拘役或 5 百元以下罰金。
意圖為自己或第三人不法之利益，而竊佔他人之不動產者，依前
項之規定處斷。
前二項之未遂犯罰之。
中華民國刑法第321條
（加重竊盜罪）
犯竊盜罪而有下列情形之一者，處 6 月以上、5 年以下有期徒
刑，得併科新臺幣 10 萬元以下罰金：
一、侵入住宅或有人居住之建築物、船艦或隱匿其內而犯之者。
二、毀越門扇、牆垣或其他安全設備而犯之者。
三、攜帶兇器而犯之者。
四、結夥三人以上而犯之者。
五、乘火災、水災或其他災害之際而犯之者。
六、在車站、埠頭、航空站或其他供水、陸、空公眾運輸之舟、
    車、航空機內而犯之者。
前項之未遂犯罰之。